

Personalia

0

Mohammed Rafeq



Moh.25407@gmail.com



0687562519



EINDHOVEN- CLARA WICHMANNSTRAAT 5612RR EINDHOVEN



5 januari 1999



Yemen - Sana'a



Rijbewijs B



Man



Ongetrouwd

Vaardigheden

Creatief

Flexibel



Doorzetter



Sociaal



Kritisch Denken

Onafhankelijk



Talen

Arabisch

Engles

_...



Nederlands

Mohammed Rafeq

Profiel

Ik ben Mohammed, 21 jaar oud en afkomstig uit Jemen. Ik heb mijn middelbare school in Jemen afgrond en ben daarna werktuigkunde gaan studeren in China. Nu ben ik student HBO -ICT bij Fontys Hogescholen.

Ik heb een pre-bachelor aan Tilburg Universiteit gevolgd. waar ik mijn kennis en vaardigheden kan verbeteren. Ik ben een geduldig persoon en Ik vind het erg leuk om nieuwe mensen te leren kennen. Door al mijn ervaringen heb ik geleerd zelfstandig, flexibel en dankbaar te zijn.

Opleidingen

ICT

sep 2022 - heden

Fontys, Eindhoven

Ik studeer HBO ICT bij Fontys en Ik zit nu op de eerst jaar.

Pre-Bachelor

sep 2021 - jun 2022

Tilburg University, Tilburg

Ik voltooide mijn pre-bacheloropleiding aan de Universiteit van Tilbury en kreeg een certificaat.

Werktuigbouwkunde

sep 2017 - jan 2019

Hangzhou University of Technology, Hangzhou

Ik heb anderhalf jaar werktuigbouwkunde in China gestudeerd.

High School Azil. Yemen

sep 2013 - jul 2016

Ik heb de middelbare school in Jemen gedaan en het was een wetenschappelijke afdeling.

Werkervaring

Verkoper

sep 2021 - mrt 2022

Manfield, Eindhoven

Een van mijn hoofdtaken is klanten helpen, advies geven en hun vragen beantwoorden. Gaat mijn klant tot aankoop over? Dan reken ik zijn vondst af.

Vrijwilliger

jul 2020 - aug 2020

Refugee Team, Eindhoven

Ik deed vrijwilligerswerk bij Refugee Team. Helpen bij het organiseren van grote evenementen die plaatsvinden in Eindhoven, bijvoorbeeld Marathons. Tijdens mijn werk heb ik mijn Nederlands verbeterd en mijn netwerk uitgebreid door vrij te werken.

Chinese



sep 2018 - dec 2018

Marketing en klantenservice Club Factory, China - Hangzhou

Controleren van bestellingen van internationale en nationale klanten, controleren van transportkosten en aankomst van de goederen en verhogen van de klantvriendelijkheid.

Junior Manager

sep 2015 - jan 2017

The First Center, Yemen-Sana'a

Controle van de bestellingen van internationale en nationale klanten, controle van transportkosten en aankomst van goederen en zorgen dat de dagelijkse leiding soepel verloopt.

Hobby's en interesses

- Zwemmen
- Voetbal
- Tafeltennis
- Volleybal